【裁判字號】    89,簡上,105
【裁判日期】    900309
【裁判案由】    賭博
【裁判全文】
臺灣嘉義地方法院刑事判決                        八十九年度簡上字第一五號
    公  訴  人  臺灣嘉義地方法院檢察署檢察官
    被      告  甲○○
右列被告因賭博案件，不服本院嘉義簡易庭八十九年度簡字第五六一號中華民國八十
九年十月十六日第一審簡易判決（聲請簡易判決處刑案號：臺灣嘉義地方法院檢察署
八十九年度偵字第五八○九號），提起上訴，本院管轄第二審之合議庭判決如左：
    主  文
原判決撤銷。
甲○○意圖營利，供給賭博場所，處有期徒刑月，如易科罰金，以佰元折算壹日
。
扣案之麻將牌壹副、骰子顆及賭資新臺幣玖仟肆佰元，均沒收。
    事  實
一、甲○○意圖營利，於民國八十九年九月二十六日下午四時許，提供其坐落於嘉義
    縣竹崎鄉灣橋村二十鄰灣橋三○三號房屋作為賭博場所，並邀集李金龍、翁碧蓮
    、貝美娟三人（均由嘉義縣警察局竹崎分局依違反社會秩序維護法裁罰），與之
    在該公眾得出入之場所以麻將牌為賭具賭博財物，以新台幣（下同）一百元為底
    ，每台為五十元，每賭一雀（即東、西、南、北四圈）即由最先二名自摸者各出
    資一百元計二百元予甲○○牟利。嗣於同日下午六時四十五分許，為警當場查獲
    ，並扣得甲○○所有供賭博用之麻將牌一副、骰子三顆及賭資九千四百元（包含
    已收取之抽頭金五百元）。
二、案經嘉義縣警察局竹崎分局報請臺灣嘉義地方法院檢察署檢察官偵查起訴。
    理  由
一、右揭事實，業據上訴人即被告甲○○供承不諱，核與證人即賭客李金龍、翁碧蓮
    、貝美娟於警訊中證述之情節相符，並有當場查獲被告所有供賭博用之麻將牌一
    副、骰子三顆及賭資九千四百元扣案可資佐證，本件事證明確，被告犯行洵堪認
    定。
二、查被告甲○○意圖營利，提供上開場所供李金龍、翁碧蓮、貝美娟等人賭博財物
    ；又嘉義縣竹崎鄉灣橋村二十鄰灣橋三○三號雖為被告之住處，然其既於本院調
    查時供稱其等賭博之處係上揭住處之騎樓，任何人可自由進出，自屬公眾得出入
    之場所。是核被告所為，係犯刑法第二百六十八條前段之意圖營利，供給賭博場
    所罪及同法第二百六十六條第一項前段在公眾得出入之場所賭博財物罪。其以一
    行為觸犯前開二罪名，屬想像競合犯，應從情節較重之意圖營利，供給賭博場所
    罪處斷。公訴人雖未起訴被告犯有刑法第二百六十六條第一項前段在公眾得出入
    之場所賭博財物罪，惟該部分犯行與業經起訴有罪部分有想像競合犯之裁判上一
    罪關係，本院自得一併審理，併此敘明。扣案之麻將牌一付、骰子三顆及賭資九
    千四百元，分別為當場賭博之器具及在賭檯之財物，均應依刑法第二百六十六條
    第二項之規定宣告沒收，合此敘明。
三、公訴意旨另略以：被告除意圖營利提供其上揭住處為賭博場所外，並聚集李金龍
    、翁碧蓮、貝美娟等人，以麻將牌為賭具賭博財物，因認被告另涉犯刑法第二百
    六十八條後段之意圖營利聚眾賭博罪。然查在場賭博者僅被告、李金龍、翁碧蓮
    、貝美娟四人，其人數且非隨時可以增加，自難謂係聚眾，又觀之抽頭金僅五百
    元，足見除該特定之三人外被告並未邀聚他人賭博，因而被告所為與刑法第二百
    六十八條後段意圖營利聚眾賭博罪之構成要件尚屬有間，唯因公訴人認此部分與
    前開科刑部分為一行為觸犯數罪名之想像競合犯，有裁判上一罪之關係，爰不另
    為無罪之諭知，附為敘明。
四、原審以被告罪證明確，因予論罪科刑，固非無見；惟查：（一）原審認定被告犯
    有意圖營利提供賭博場所罪、意圖營利聚眾賭博罪及在公眾得出入之場所賭博財
    物罪，惟事實欄卻未論及被告如何在公眾得出入之場所賭博財物；又原審認定被
    告以一行為而觸犯上述三罪名，應依想像競合犯之例，從較重之意圖營利聚眾賭
    博罪處斷，然被告之行為，尚與聚眾賭博之構成要件有間，已如前述，是應僅成
    立意圖營利，供給賭博場所罪，原審之認定有誤，尚有未洽；（二）原審既認定
    被告犯有刑法第二百六十六條第一項前段在公眾得出入之場所賭博財物罪，惟僅
    就被告已收取之抽頭金五百元宣告沒收，未就其餘賭資八千九百元予以宣告沒收
    ，亦有未洽；公訴人上訴意旨，以原審判決之犯罪事實引用檢察官聲請簡易判決
    處刑書之記載，惟聲請簡易判決處刑書之犯罪事實欄並未認定被告之上揭住處係
    公眾得出入之場所為由，指摘原判決不當，為有理由；另公訴人以原審判決引用
    刑法第二百六十六條第二項為沒收之諭知，指摘原判決不當，雖無理由，惟原判
    決既有上開可議之處，自屬無可維持，應由本院將原判決予以撤銷改判。爰審酌
    被告犯罪之動機、目的、手段、所得之利益及犯罪後之態度等一切情狀，量處有
    期徒刑三月，並諭知易科罰金之折算標準，以示懲儆。
據上論斷，應依刑事訴訟法第四百五十五條之一第一項、第三項、第三百六十九條第
一項前段、第三百六十四條、第二百九十九條第一項前段，刑法第二百六十六條第一
項前段、第二項、第二百六十八條前段、第五十五條、第四十一條第一項，罰金罰鍰
提高標準條例第一條前段、第二條，判決如主文。
本案經檢察官張長樹到庭執行職務。
中      華      民      國    九十      年      三      月      九      日
                                臺灣嘉義地方法院刑事第一庭
                                審判長  法  官  陳  珍  如
                                        法  官  劉  瓊  雯
                                        法  官  黃  仁  勇
右正本證明與原本無異。
本判決不得上訴。
中      華      民      國    九十      年      三      月     十二     日
                                        書記官  呂  權  芳
附錄本判決論罪科刑法條全文：
刑法第二百六十八條：
意圖營利，供給賭博場所或聚眾賭博者，處三年以下有期徒刑，得併科三千元以下罰
金。
刑法第二百六十六條：
在公共場所或公眾得出入之場所賭博財物者，處一千元以下罰金。但以供人暫時娛樂
之物為賭博者，不在此限。
當場賭博之器具與在賭檯或兌換籌碼處之財物，不問屬於犯人與否，沒收之。


司法院資訊處製作；財團法人民間司法改革基金會備份。
